臺灣桃園地方法院刑事判決　　　　　　　　　　　　　九十二年度易字第五五一號
　　公　訴　人　臺灣桃園地方法院檢察署檢察官
　　被　　　告　乙○○
右列被告因竊盜等案件，經檢察官聲請簡易判決處刑（九十一年偵字第二一三九五號
），本院桃園簡易庭移
    主  文
乙○○無罪。
    理  由
一、公訴意旨略以：被告乙○○明知案外人甲○○（所犯竊盜罪部分，業經本院桃園
    簡易庭以九十二年度桃簡字第三一九號判處拘役五十日確定）於民國九十一年十
    一月二十二日凌晨零時許寄放於桃園縣大園鄉沙崙村一一０之五號居所之十三隻
    鵝，係甲○○自案外人丙○○○位於桃園縣大園鄉沙崙村一四鄰一八號之三住處
    所竊得之贓物，竟於同日夜間收受之，並藏置於其前揭居所前院，嗣為丙○○○
    發覺報警查獲，因認被告涉有刑法第三百四十九條第一項之收受贓物罪嫌云云。
二、按犯罪事實應依證據認定之，無證據不得推定其犯罪事實；又不能證明被告犯罪
    者，應諭知無罪之判決，刑事訴訟法第一百五十四條、第三百零一條第一項分別
    定有明文。次按事實之認定，應憑證據，如未能發現相當證據，或證據不足以證
    明，自不能以推測或擬制之方法，以為裁判基礎；再按認定不利於被告之事實，
    須依積極證據，苟積極證據不足為不利於被告事實之認定時，即應為有利於被告
    之認定，更不必有何有利之證據，此有最高法院四十年台上字第八六號及三十年
    上字第八一六號判例可資參照。
三、公訴人認本件被告乙○○涉有刑法第三百四十九條第一項收受贓物罪嫌，無非以
    被告之供述及被害人丙○○○之指述為其論據。惟查，被告於警詢及偵、審中均
    堅詞否認有何收受贓物之犯行，並辯稱：被害人丙○○○所失竊之十三隻鵝，均
    係同案被告甲○○於九十一年十一月二十二日凌晨零時許趁伊洗澡時，自行抓放
    於伊位於桃園縣大園鄉沙崙村一一０之五號居所，伊並不知所寄放之鵝隻均係甲○○所竊得之贓物等語，而其所辯核與提供被告前揭居所之證人丁○○於本院所
    證：「（九十一年十一月二十二日、二十三日那兩天，你是否曾經回去那個地方
    ？）有，我每天早上六點多都會回去那裡。」、「（十一月二十二日是否有發現
    該處多了十三隻不是你所養的鵝？）我沒有看到，但是乙○○當天有告訴我前天
    晚上他在洗澡的時候，有人拿鵝寄放在離我工寮六十公尺處的雞寮寄放，他有告
    訴我是誰，但是我不記得他說的是誰，他雖然這樣講，但我沒有去看，因為他說
    那個人第二天就要把鵝帶回去。」、「（乙○○說鵝是別人寄放的，你是否有問
    他為何答應他？）乙○○說這個人趁他洗澡的時候，把鵝放在那裡，放好以後才
    告訴他，所以他沒有辦法拒絕。」等語大致相符。且被害人所有之鵝隻，係在桃
    園縣大園鄉沙崙村一四鄰一八號之三所失竊，係經被害人於失竊當日下午四時三
    十分許，會同警方於被告前揭位於同村一０鄰一一０之五號居所前院空地所查獲
    等情，業據被告所坦承，並為被害人指述甚詳，若被告主觀上係明知案外人甲○○所寄放之鵝隻均係失竊之贓物，則以被害人鵝隻之失竊地點與查獲地點均在桃
    園縣大園鄉沙崙村內，二地相距亦非甚遠之情形下，被告縱使至愚，亦無堂而皇
    之將鵝隻公然放養於其居所前院之理，是被告上開所辯，非不可採，亦不得僅憑
    被害人指述鵝隻係於被告居所查獲等情節，即逕行推測被告主觀上有明知甲○○
    所寄放之鵝隻均係贓物，仍予收受之犯意。此外，復無其他積極證據足以證明被
    告乙○○涉有公訴人所指上開收受贓物之犯行，其犯罪要屬不能證明，是揆諸前
    揭法條及判例意旨，爰依法諭知被告無罪之判決。
四、另按法院認為應科拘役、罰金或應諭知免刑或無罪之案件，被告經合法傳喚無正
    當理由不到庭者，得不待其陳述逕行判決，刑事訴訟法第三百零六條定有明文。
    本件被告乙○○經合法傳喚無正當理由不到庭，有本院送達證書在卷可稽，本院
    因認被告應受無罪之諭知，是依前開規定，得不待其陳述逕行判決，附此敘明。
五、本件雖經檢察官聲請簡易判決處刑，惟本院桃園簡易庭認有刑事訴訟法第四百五
    十一條之一第四項第三款之情形，而移請本院普通庭以通常程序審理，附此敘明
    。
據上論斷，應依刑事訴訟法第四百五十二條、第三百零一條第一項、第三百零六條，
判決如主文。
本案經檢察官鍾和憲到庭執行職務。
中       華       民       國     九十三     年     四     月     一    日
                              臺灣桃園地方法院刑事第八庭
                                  審判長法  官  林  恆  吉
                                        法  官  吳  為  平
                                        法  官  劉  秀  君
右正本證明與原本無異。
如不服本判決，應於判決送達後十日內向本院提出上訴狀( 應附繕本 )，上訴於臺灣
高等法院。
                                        書記官  邱  仲  騏
中       華       民       國     九十三     年     四     月     一    日
